Inventaris van het archief van de Oude West-Indische Compagnie (Oude WIC), 1621-1674 (1711)
Nationaal Archief, Den Haag
- KAMER ZEELAND, D..
  - BRAZILIË, D.4.
    - Overgekomen brieven en papieren van Brazilië., 1630-1654.; 49-67; 18 pakken
      - 1633-1635. [+ 11*] (tevens Curaçao], 50
        - Verklaringen (kopieën) van Pieter Messiaen, Jan Moore de Liegje, Josere Schalou, Gilles de Mot van Lendorfe, Jan Rogier, Lourens Porwick, Nieclaes Joons en Jan Kemper, opvarenden van het schip de Walcheren, opgemaakt van 24 januari tot 16 maart 1635., 1635 maart 16, 88.
        - Sententies (kopieën) van Pieter Messiaen, Jan Moore de Liegje, Lourens Porwick, Nieclaes Joons, Jan Kempher, Jofsee Schalou, Gilles de Mot van Ledorfe en Jan Rogier van Esdan, opvarenden van het schip Walcheren, opgemaakt van 24 januari tot 19 maart 1635., 1635 maart 19, 89.
        - Staat van het artillerie- en ammunitiemagazijn., 1635 februari 2, 90.
        - Dagregister van Recife, gehouden van 28 maart tot 18 juni 1635., 1635 juni 18, 91.
        - Lijst van schepen die de kust van Brazilië frequenteren; factuur van geladen suiker in het schip Pernambuco, 1 juli 1635; facturen van goederen geladen in de schepen Deventer, Phernambuco en de Gouden Leeuw, 1 april 1635; lijst van benodigde ammunitie, 24 augustus 1635., 1635 augustus 24, 92.
          De stukken op de respectieve voorzijden genummerd 1, 2, 3, 4.
        - Brief van Samuel Lucas, te Sanbente, aan de bewindhebbers van de kamer Zeeland., 1635 april 29, 93.
          Plaats: São Bento
        - Brief van B. Wijntges, te Reciffo, aan de bewindhebbers van de kamer Zeeland, met duplicaat., 1635 mei 12, 94.
        - Lijst van benodigde ammunitie., 1635 juni 5, 95.
        - Capitulatievoorwaarden (kopie) opgesteld door gouverneur-generaal en raden voor kapitein Andries de Niarin, luitenant van de kapitein-generaal van de artillerie en gouverneur van het fort Reael van Pernambuco., 1635 juni 8, 96.
        - Brief (kopie) van S. Carpentier, W. Schott, J. Eisens en B. Wijntges, aan de vergadering van de Heren XIX (?)., 1635 juni 15, 97.
        - Brief van Cornelis van den Brande aan de bewindhebbers van de kamer Zeeland., 1635 juni 16, 98.
        - Brief van Francois Blonde, in het fort op de berg St. Bento, aan de bewindhebbers van de kamer Zeeland., 1635 mei 12, 99.
        - Lijst van troepen op verschillende plaatsen in Brazilië ingezet ter bevrijding van fortificaties., [1635], 100.
        - Lijst van benodigde equipagegoederen in Brazilië, [1635], 101.
        - Lijst van schepen te Brazilië., 1635 juni 18, 102.
        - Lijst van de passagiers op het schip Domburch en hun vracht., [1635], 103.
        - Brief van Wilhelm Schott, te Reciffe, gezonden met het schip Domburg aan de bewindhebbers van de kamer Zeeland., 1635 juni 19, 104.
        - Dagregister van Recife, gehouden van 19 juni tot 13 augustus 1635., 1635 augustus 13, 105.
        - Brief van Jacob Huige Schieper en Jacob Cloes, te Reciff, aan de bewindhebbers van de kamer Zeeland., 1635 juni 20, 106.
        - Brief (kopie) van Jan Cornelisz. Jongeneel, te Fredrickstadt de Paraiba., 1635 juni 29, 107.
          Plaats: Frederickstad
        - Brief van Joos Coeck, in het fort Sinte Antonij de Paraiba, aan de bewindhebbers van de kamer Zeeland., 1635 juli 1, 108.
          Plaats: Santo Antonio de Paraíba
        - Twee facturen van de generale lading van de schepen de Soutberch, Vrieschen Jager, Domburch, Goude Sonne en de Coninck van Sweden., [1635], 109.
        - Capitulatievoorwaarden opgesteld door Sigismund van Schoppe, gouverneur, eerste kolonel en chef van de militairen in Brazilië, en gericht aan Pedro Corrdade Gamba en Louijs Barbalho, gouverneurs van de wapenen in de sterkte van Nossa Senhora te Cabo St. Augustijn., 1635 juli 2, 110.
        - Facturen van de goederen geladen in de schepen de Soutberch en de Vriesche Jaeger., [1635], 111.
        - Brief (kopie) van August de Ridder, te Barragrande, aan Sigismund van Schoppe, gouverneur in Brazilië., 1635 juli 13, 112.
          Plaats: Barra Grande
        - Inventaris van de artillerie en ammunitie in het fort Nostra Senhora de Nasereth., 1635 juli, 113.
        - Brief van Servaes Carpentier, te St. Anthonio de Paraiba, aan de bewindhebbers van de kamer Zeeland, met kopie en een lijst van de passagiers op het schip de Gouden Sonne., 1635 juli 9, 114.
        - Brief van Abraham Jacobsz. Wis, op het jacht de Noorstaer, aan de bewindhebbers van de kamer Zeeland., 1635 juni 30, 115.
        - Brief (kopie) van Jacob Stachhouwer, Sigismund van Schoppe, B. Weijntjens en Christoffel Arciszewski, aan de vergadering van de Heren XIX (?), [1635], 116.
        - Brief (kopie) van S. Carpentier, te Fredrickstatt, aan de vergadering van de Heren XIX., 1635 juli 10, 117.
        - Brief van schipper Jacob Huige en Jacobus Cloet, te Cabo de S. Augustin, aan de bewindhebbers van de kamer Zeeland., 1635 juli 15, 118.
        - Brief (kopie) van gouverneur Sigismund van Schoppe, te Cabo St. Augustijn, aan de vergadering van de Heren XIX., 1635 juli 16, 119.
        - Brief (vertaalde kopie) van Alexander Piccardt, te Povasan de Porto Calvo., 1635 juli 20, 120.
          Plaats: Porto Calvo
          Op achterzijde: 'translaet ut seeckere missive int portugees'.
        - Liquidaties (kopie) van prijsgoederen, gehouden van 12 juli tot 17 augustus 1635., 1635 augustus 17, 121.
        - Facturen van prijsgoederen, veroverd van 6 november 1634 tot 22 juli 1635., 1635 juli 22, 122.
        - Brief van Jacob Stachouwer, te Reciffo, gezonden met het schip de Swaen aan de bewindhebbers van de kamer Zeeland., 1635 augustus 1, 123.
        - Brief van predikant Jodocus à Stetten, te Povocaon (de Porto Calvo), aan de bewindhebbers van de kamer Zeeland., [1635 augustus 9], 124.
        - Brief van W. Verpoorten, op het schip de Zwaen op de rede van Pernambuco, aan de bewindhebbers van de kamer Zeeland, gezonden met het schip de Goude Leeuw., 1635 augustus 10, 125.
        - Brief van Samuel Lucas, op het schip de Zwaen op de rede van Pernambuco, aan de bewindhebbers van de kamer Zeeland., 1635 augustus 10, 126.
        - Facturen van de suiker, tabak en het Braziliaanse hout geladen in het schip Deventer, van 19 juli tot 15 augustus 1635., 1635 augustus 15, 127.
        - Brief van W. Schott, te Serinhaem, aan de bewindhebbers van de kamer Zeeland., 1635 augustus 12, 128.
          Plaats: Serinhaem
        - Dagregister van Recife, gehouden van 14 augustus tot 29 november 1635., 1635 november 29, 129.
        - Extract (kopie) uit een brief van Abraham Vrijdach, te Porto Calvo., 1635 augustus 20, 130.
        - Brief van Jan van Serooskercken, op het schip Walcheren, aan de bewindhebbers van de kamer Zeeland., 1635 augustus 20, 131.
        - Brief (kopie) van Luijcas Pietersen Raven, op het jacht Tamarica liggende in de haven van het Reciffe de Pharnambuco, aan de bewindhebbers van de kamer Zeeland (?)., 1635 augustus 21, 132.
        - Brief (kopie) van Jacob Stachouwer, te Reciffo, aan de bewindhebbers van de kamer Zeeland (?)., 1635 augustus 23, 133.
        - Brief (kopie) van Jacob Stachouwer, te Recife, aan de vergadering van de Heren XIX (?)., 1635 augustus 23, 134.
        - Brief (kopie) van Jan Lichthart, aan de bewindhebbers van de kamer Zeeland (?)., 1635 augustus 24, 136.
        - Brief (kopie) van doctor Jacob Stalpert van der Wielle (=Wielen), op Antonio Vaez, aan de bewindhebbers van de kamer Zeeland (?)., 1635 augustus 28, 137.
        - Brief (kopie) van Sigismund van Schoppe en Christoffel Arciszewski, aan de bewindhebbers van de kamer Zeeland (?)., 1635 augustus, 138.
        - Brief (kopie) van Louwereijs Jansen, schipper van het schip Fortuna, vanuit de gevangenis in de Baija de tolo Santis., 1635 october 13, 139.
          Plaats: Bahia de Todos os Santos
        - Brief (kopie) van Louwereijs Jansen, schipper van het schip Fortuna, vanuit de gevangenis in de Baija de tolo Santis., 1635 october 28, 140.
          kopie van 139.
        - Brief van Cornelis van den Brande aan de bewindhebbers van de kamer Zeeland., 1635 october 20, 141.
        - Brief (kopie) van Jan Pieters, op het schip de Gouden Leeuw van Delft, aan de bewindhebbers van de kamer Zeeland (?)., 1635 october 22, 142.
        - Brief (kopie) van Christoffel Artichiau (=Arciszewski), te St. Gonzalvo de Paripuera, aan de vergadering van de Heren XIX., 1635 november 4, 143.
          Plaats: Paripueira
        - Brief van Pieter Daems, te Recife, gezonden met het jacht Tamarica aan de bewindhebbers van de kamer Zeeland., 1635 november 20, 144.
        - Lijst van benodigde ammunitie., 1635 november 30, 145.
        - Dagregister van Recife, gehouden van 1 tot 27 december 1635., 1635 december 27, 146.
        - Brief van John Goodlad, te Fredrickstadt de Paraijba, aan de bewindhebbers van de kamer Zeeland., 1635 december, 147.
        - Brief van W. Schott, te Cabo de St. Augustinho, aan de bewindhebbers van de kamer Zeeland., 1635 december 10, 148.
        - Brief van Willem Cornelissen, te Fredrickstat, aan de bewindhebbers van de kamer Zeeland., 1635 december 12, 149.
        - Brief van predikant Jodocus à Stetten, aan de bewindhebbers van de kamer Zeeland., 1635 december 12, 150.
        - Brief (kopie) van de politieke raden B. Wijntges, S. Carpentier en I. Eijsens, aan de Prins van Oranje., 1635 december 19, 151.
          Op achterzijde: A.
        - Brief (kopie) van de politieke rasden B. Wijntges, S. Carpentier, en I. Eijsens, aan de Staten-Generaal., 1635 december 19, 152.
          Op achterzijde: B.
        - Facturen van de goederen geladen in de schepen Nassou en Tamarica., 1635 december 20, 153.
        - Inventaris van de artillerie gevonden in het fort Reael., [1635], 154.
        - Lijst van de condities waaronder de politieke raden het kappen van Braziliaans hout te Rio Grande besteden., [1635], 155.
        - Lijst met namen van verminkte personen die licentie hebben om met het schip Domburch naar het vaderland te vertrekken., [1635], 156.
        - Lijst met namen van personen die bevel hebben gekregen zich in te schepen op het schip Domburch., [1635], 157.
        - Lijst met namen van personen die bevel hebben gekregen zich in te schepen op het schip de Zonne., [1635], 158.
        - Brief (kopie) van Sigismund van Schoppe (gouverneur), B. Wijntges en S. Carpentier (politieke raden) en J.C. Lichthart, te Reciffo, aan de vergadering van de herren XIX (?), 1635 december 20, 159.
      - 1636. (tevens Curaçao), 51
        - Lijst van schepen varende op Brazilië., 1636 december, 1.
          Op achterzijde: 5.
        - Lijst van schepen en jachten varende op Brazilië., 1636 juli, 2.
        - Staat van magazijngoederen., 1636 december 19, 3.
          Geliasseerd geweest.
        - Taxatie van de negros opgebracht door het schip De Pijnappel., 1636 november 6, 4.
          Op achterzijde: 7.
        - Taxatie van de negros opgebracht door het jacht Den Kemhaen., 1636 december 9, 5.
          Op achterzijde: 9.
        - Lijst van noodzakelijke equipagegoederen., [1636], 6.
        - Lijst van goederen geleverd door het schip St. Machiel., 1636 juli 17, 7.
        - Factuur van goederen geladen in de schepen Overijssel en de Maecht van Dort, gaande van Recife naar Pariba., 1636 augustus 11, 8.
        - Factuur van de suiker geladen in het schip Tholen, te Cabodello de Paraiba., 1636 juli 28, 9.
        - Factuur van het Braziliaanse hout geladen in de schepen Samson en St. Michiel., [1636], 10.
        - Factuur van de suiker geladen in het schip Tertholen., 1636, 11.
          Behoort waarschijnlijk bij 105.
        - Factuur (kopie) van de goederen geladen in het schip Nassau, gaande naar Amsterdam., [1636], 12.
          ontbreekt.
        - Ladinglijst en repartitielijst van de schepen Tamarica, d'Bontekoe, St. Clara, Spitsbergen, Leeuwinne, Zeerobbe, Mauritius, de Hoope, d'Mooriaen, t Speel Jacht, Enckhuijsen, d'Hage, Pasmoij, St. Michiel en Sampson, opgemaakt van 20 december 1635 tot 12 juni 1636., 1636 juni 12, 13.
        - Factuur van suiker, hout, tabak en huiden gelost uit het prijsschip Hercules, veroverd op 18 juli 1635 omtrent Bahia de todos os Santos en op 2 augustus 1635 geladen in de schepen Pasmoij, Speeljacht, Tamarica, Nassauw en Robbe., [1635], 14.
          Op achterzijde: O.
        - Facturen van de prijsgoederen sedert 6 november 1634 veroverd., [16341635], 15.
          Op achterzijde: H.
        - Facturen (kopie) van de goederen van het prijsschip Nossa Signora de las Nevas, veroverd in 1635 omtrent Annabon door het schip Orangieboom en opgebracht op 9 november 1635 te Recife., [1635], 16.
          Op achterzijde: 6.
        - Lijst van de goederen uit de schepen Prins Heijndrick en Goude Zon, in Recife ontvangen., 1634 augustus 24, 17.
        - Lijst van de vivres ontvangen in Reciff uit de schepen Tertolen, t Vlijgende Hart, den Tijger en de Sonne., 1634 augustus 21, 18.
        - Lijst van de goederen ontvangen te Recife door equipagemeester Jacob Pieters. Tolck., 1634 augustus 23, 19.
        - Lijst van de documenten die met het schip den Morian aan de kamer Zeeland zijn gestuurd., [1636], 20.
        - Extract uit de resoluties van de vergadering van de politieke raden van Brazilië betreffende het confisqueren van het schip Sinte Michiel., 1636 mei 4, 21.
        - Brief van Pieter Reijersen, te Moure in Guinea, aan de bewindhebbers van de kamer Zeeland., 1636 mei 31, 22.
          Plaats: Mouri, in Ghana
        - Instructie (kopie) van de hoge raad van Brazilië (B. Wijntges, W. Schot, I. Eijsens en E. Herckmans) voor Sarvatius Carpentier, gedelegeerde naar de Staten-Generaal en de Heren XIX., 1636 februari 20, 23.
        - Rapport (kopie) over de stand van zaken van de oorlog en de veroveringen in Brazilië., 1636 juni 11, 24.
          Eerste van een drietal bij elkaar behorende stukken; zie ook 25 en 26. Het stuk is waarschijnlijk opgesteld door Servaes Carpentier, gedelegeerde naar patria.
        - Rapport (kopie) van Servaes Carpentier, gedelegeerde naar patria, over de politieke en economische stand van zaken in Brazilië., 1636 juni 11, 25.
          Tweede van een drietal bij elkaar behorende stukken; zie ook 24 en 26.
        - Nadere verklaring (kopie) van enige artikelen in de instructie van de politieke raden van Brazilië voor de gecommitteerde raad Servaes Carpentier., 1636 juni 19, 26.
          Derde van een drietal bij elkaar behorende stukken; zie ook 24 en 25.
        - Brief (kopie) van Wouter van Twiller, in het fort Amsterdam te Nieuw-Nederlant, aan de bewindhebbers van de kamer Amsterdam., 1636 augustus 14, 27.
          Plaats: Nieuw-Nederland (=New York)
        - Brief (kopie) van directeur en raden van Nieuw-Nederlandt, in het fort Amsterdam, aan de vergadering van de Heren XIX., 1636 augustus 14, 28.
        - Lijst van voorradige en afwezige materialen op het eiland Curaçao., 1636 maart 18, 29.
        - Lijst van voorradige vivres op het eiland Curaçao., 1636 maart 23, 30.
        - Brief van Johannes van Walbeeck, te Curaçao, aan de bewindhebbers van de kamer Zeeland., 1636 maart 24, 31.
        - Brief (fragment) vermoedelijk van Gideon Moris, notaris te Middelburg, namens de patroons van de kolonie van Jan Snouck (=eiland St. Eustatius), aan de bewindhebbers van de kamer Zeeland., [1636], 32.
          De rest van de brief is waarschijnlijk aanwezig in de handschriftencollectie van de Koninklijke Bibliotheek te Den Haag (onder signatuur 120 B 10-XVIc). Zie document nr. 14 in: J.H.J. Hamelberg, Documenten behoorende b? "De Nederlanders op de West-Indische eilanden, deel II: Eustatius, Saba, St. Martin (Amsterdam 1903).
        - Lijst van personen die verzonden zijn van het eiland St. Eustatius om hun costen goet te maecken en enkele overledenen., [1636 mei 8, 33.
          Plaats: eiland St. Eustatius]
          Waarschijnlijk een folio uit een brief van de commandeur van St. Eustatius, P. van Corselles, van 8 mei 1636.
        - Brief van Pieter Janss. Snoux en Thomas Carreman, op het schip Tholen op de rede van Pernambuco, aan de bewindhebbers van de kamer Zeeland., 1636 januari 17, 34.
        - Brief van Cornelis Heij Lucijfer en Franchois van Sterbergen, op het schip Out Vlissingen voor Recif, aan de bewindhebbers van de kamer Zeeland., 1636 februari 5, 35.
        - Brief van Cornelis van den Brande, te Reciffo, aan de bewindhebbers van de kamer Zeeland., 1636 februari 8, 36.
        - Brief van Johan van Seroskercken, op het schip Walcheren, aan de bewindhebbers van de kamer Zeeland., 1636 februari 13, 37.
        - Brief van W. Schott, te Reciffe, aan de bewindhebbers van de kamer Zeeland., 1636 februari 19, 38.
        - Brief van W. Schott, te Reciffe, aan de bewindhebbers van de kamer Zeeland., 1636 februari 19, 39.
          Duplicaat van 38.
        - Brief (kopie) van de raden B. Wijntgis, W. Schot, I. Eijsens en E. Herckmans, te Reciffe, aan de Prins van Oranje., 1636 februari 21, 40.
        - Brief (kopie) van de raden B. Wijntgis, W. Schot, I. Eijsens en E. Herckmans, te Reciffe, aan de Staten-Generaal., 1636 februari 21, 41.
        - Brief (kopie) van de raden B. Wijntgis, W. Schot, I. Eijsens en E. Herckmans, te Reciffe, aan de vergadering van de Heren XIX., 1636 februari 22, 42.
        - Brief van Willem Cornelissen, te Fredrickstat, aan de bewindhebbers van de kamer Zeeland., 1636 februari 28, 43.
        - Brief (duplicaat) van Willem Cornelissen, te Fredrickstat, aan de bewindhebbers van de kamer Zeeland., 1636 februari 28, 44.
          Duplicaat van 43.
        - Brief van Joris Ariaensen Calf, te Fredrickstat, aan de bewindhebbers van de kamer Zeeland., 1636 februari 28, 45.
        - Brief (duplicaat) van Johan Ariaensen Calf, te Fredrickstat, aan de bewindhebbers van de kamer Zeeland., 1636 februari 28, 46.
          Duplicaat van 45.
        - Inventaris van alle engenhos, gelegen vanaf Rio de Jangado zuidwaarts tot aan Rio Una, die door de raad W. Schott genomen zijn., [1636], 47.
          Op achterzijde: G.
        - Getuigschrift van Daniel Schagen en Jodocus à Stetten, predikanten te Recife, voor de predikant Johannes Hartman Oosterdach., 1636 mei 16, 48.
        - Verzoekschrift (kopie) van officieren in Brazilië aan de vergadering van de Heren XIX, betreffende de rantsoenering., 1636 mei 13, 49.
        - Brief van Joos Bouwensen Schot en Barthelomeeus Nouters, op het schip Domburch, aan de bewindhebbers van de kamer Zeeland., 1636 mei 26, 50.
        - Brief van Jan Anthonissen van Breda, te St. Christoffel, aan de bewindhebbers van de kamer Zeeland., 1636 mei 27, 51.
        - Brief van Pieter van Hecke, op de vloot bij het eiland St. Elect, aan de bewindhebbers van de kamer Zeeland., 1636 juni 2, 52.
          Plaats: eiland Santo Aleixo
        - Brief van Jan Willemse, in het fort Goeree bij Cabo Verde, aan de bewindhebbers van de kamer Zeeland., 1636 juni 1, 53.
          Plaats: Cabo Verde, in Senegal
        - Brief in het Frans van (Joachim Vincent) Soler aan de bewindhebbers van de kamer Zeeland., 1636 juni 8, 54.
        - Brief van W. Schott, te Pontael de Cabo, aan de bewindhebbers van de kamer Zeeland., 1636 juni 8, 55.
          Plaats: Pontal do Cabo de Santo Agostinho
        - Extract (kopie) uit een brief aan de vergadering van de Heren XIX over het confisqueren van het schip St. Michiel., 1636 juni 11, 56.
        - Brief (kopie) van de raden in Brazilië, te Reciffe, aan de vergadering van de Heren XIX., 1636 februari 21, 57.
        - Brief van Jan van Stapael en J. van der Meersche, op het schip de Regenboge voor Pernambuco, aan de bewindhebbers van de kamer Zeeland., 1636 juni 11, 58.
        - Brief (duplicaat) van Jan van Stapael en J. van der Meersche, op het schip de Regenboge, aan de kamer Zeeland., 1636 juni 11, 59.
          Duplicaat van 58.
        - Factuur van het Braziliaanse hout geladen in de schepen de Gulde Haze en de Hoope., [1636], 60.
        - Staat van het magazijn., 1636 juni 2, 61.
        - Brief van P. Serooskercken, te Reciffo, aan de bewindhebbers van de kamer Zeeland., 1636 juni 11, 62.
        - Brief (kopie) van de raden E. Herckmans, Jacob Stachhouder, G. Schot en P. Serooskercke, te Reciffe, aan de vergadering van de Heren XIX., 1636 juni 11, 63.
        - Brief (kopie) van Cristoffel Artischofskij (=Arciszewski) aan de vergadering van de Heren XIX., 1636 juni 13, 64.
        - Brief (kopie) van Chrestoffel Artischofskij (=Arciszewski), te Serinhaim, aan de vergadering van de Heren XIX., 1636 juni 13, 65.
          Stuknr 65 fol. 7V: gefacsimileerd in
          Grote Atlas van de West-Indische Compagnie deel I p. 266
          Stuknr 65 fol. 19: gefacsimileerd in
          Grote Atlas van de West-Indische Compagnie deel I p. 255
          Op achterzijde: 3. Kopie van 64, voorzien van kopjes in de marge.
        - Brief van Johan Censen aan de bewindhebbers van de kamer Zeeland., [1636 juli], 66.
        - Brief van Jacob Stachouwer, te Reciff, aan de bewindhebbers van de kamer Zeeland., 1636 juli 31, 67.
        - Brief van Christoffel Baerentse, in de stad Schop op het eiland Tamaracca, aan de bewindhebbers van de kamer Zeeland., 1636 juli 30, 68.
          Plaats: Schoppestad, op het eiland Itamaracá
        - Extract-vertaling van een Portugese brief van Nicolaes de Carvalho Pinhero, te Baihia, aan Antonio Pinhero de Carvalho, te Lissabon., 1636 juli 8, 69.
        - Brief van W. Schott, te Pontal do Cabo, aan de bewindhebbers van de kamer Zeeland., 1636 juli 25, 70.
          Plaats: Pontal do Cabo de SantoAgostinho
        - Generale brief (kopie) van de raden Jacob Stachouwer, E. Herckmans, H. Schilt, P. Serooskercken en J. Robbertsen, te Reciff, aan de vergadering van de Heren XIX., 1636 juli 25, 71.
        - Generale brief (kopie) van de raden in Brazilië, te Recife, aan de vergadering van de Heren XIX., 1636 juli 25, 72.
          Kopie van 71.
        - Brief van P. van Serooskercken aan de bewindhebbers van de kamer Zeeland, met aantekening van 12 augustus 1636., 1636 juli 25, 73.
        - Brief van Jan Francfourt aan de bewindhebbers van de kamer Zeeland., 1636 juli 25, 74.
        - Brief van P. van Serooskercken, te Reciffo, aan de bewindhebbers van de kamer Zeeland, gezonden met het schip St. Michiel., 1636 juli 25, 75.
        - Brief van P. van Serooskercken, te Reciffo, aan de bewindhebbers van de kamer Zeeland., 1636 juli 25, 76.
        - Omslag met naschrift bij brief van P. van Serooskercken aan de bewindhebbers van de kamer Zeeland., 1636 juli 25, 77.
          Behoort bij 76.
        - Brief van P. van Serooskercken aan de bewindhebbers van de kamer Zeeland., 1636 juli 25, 78.
        - Brief van J. Lichthardt, te Reciffe, aan de bewindhebbers van de kamer Zeeland., 1636 juli 24, 79.
        - Naschrift bij brief van J. Lichthardt aan de bewindhebbers van de kamer Zeeland., 1636 juli 24, 80.
          Behoort bij 79.
        - Brief van Nic. de Ridder, te Reciffe, aan de bewindhebbers van de kamer Zeeland., 1636 juli 24, 81.
        - Brief van Diederick van Hoogstraten, in het fort Prins Willem gelegen in de Afogados, aan de bewindhebbers van de kamer Zeeland., 1636 juli 22, 82.
          Plaats: fort Prins Willem, in Afogados
        - Brief van Cristoffel Artischofski (=Arciszewski), te Reciff, aan de vergadering van de Heren XIX., 1636 juli 20, 83.
        - Brief van John Goodlad, te St. Anthonio de Pariba, aan de bewindhebbers van de kamer Zeeland, met losse betalingsopdracht., 1636 juli 18, 84.
          De betalingsopdracht heeft als kenmerk 84a.
        - Brief van predikant Jodocus à Stetten, te Tamarica, aan de bewindhebbers van de kamer Zeeland., 1636 juli 16, 85.
        - Brief in het Frans van (Joachim Vincent) Soler, te Reciff, aan de bewindhebbers van de kamer Zeeland., 1636 juli 16, 86.